【裁判字號】    97,易,406
【裁判日期】    970424
【裁判案由】    竊盜
【裁判全文】
臺灣高雄地方法院刑事判決               97年度易字第406號
公  訴  人  臺灣高雄地方法院檢察署檢察官
被      告  戊○○○
            乙○○
上列被告因竊盜案件，經檢察官提起公訴（96年度偵字第35561
號），本院判決如下：
    主  文
戊○○○犯攜帶兇器竊盜罪，累犯，處有期徒刑捌月，扣案之Ｔ
型扳手貳支沒收。又犯竊盜罪，累犯，處有期徒刑肆月。又共同
犯攜帶兇器竊盜電線罪，累犯，處有期徒刑拾月，扣案之油壓剪
參支、攀登電線桿工具壹組、美工刀貳支、老虎鉗貳支、棉質手
套柒雙，均沒收。又共同犯攜帶兇器竊盜電線罪，累犯，處有期
徒刑拾月，前開扣案之油壓剪參支、攀登電線桿工具壹組、美工
刀貳支、老虎鉗貳支、棉質手套柒雙，均沒收。應執行有期徒刑
貳年肆月，扣案之Ｔ型扳手貳支、油壓剪參支、攀登電線桿工具
壹組、美工刀貳支、老虎鉗貳支、棉質手套柒雙，均沒收。
乙○○共同犯攜帶兇器竊盜電線罪，處有期徒刑捌月，前開扣案
之油壓剪參支、攀登電線桿工具壹組、美工刀貳支、老虎鉗貳支
、棉質手套柒雙，均沒收。又共同犯攜帶兇器竊盜電線罪，處有
期徒刑捌月，前開扣案之油壓剪參支、攀登電線桿工具壹組、美
工刀貳支、老虎鉗貳支、棉質手套柒雙，均沒收。應執行有期徒
刑壹年，前開扣案之油壓剪參支、攀登電線桿工具壹組、美工刀
貳支、老虎鉗貳支、棉質手套柒雙，均沒收。
    事  實
一、戊○○○前因違反毒品危害防制條例案件，經本院以95年度
    易字第1337號判處有期徒刑3 月，甫於民國96年4 月4 日易
    科罰金執行完畢。猶未知警惕，復意圖為自己不法之所有，
    基於攜帶兇器竊盜犯意，於96年11月初某日凌晨1 時許，攜
    帶其所有客觀上足對人之生命、身體、安全構成威脅，足供
    兇器使用之Ｔ型扳手2 支，在高雄縣岡山鎮○○路旁發現停
    放該處之車號8436－QP號自小貨車（引擎號碼：4D56J02040
    9 號，屬甲○○所有，於96年10月12日上午7 時50分，在高
    雄縣湖內鄉○○路○ 段51號前失竊，價值約新臺幣18萬元）
    車門未上鎖，乃打開車門，持上開Ｔ型扳手插入鑰匙孔啟動
    電門後駛離現場，而竊取該車得手，並為逃避查緝，將原有
    車牌拆卸丟棄，改懸掛其所有牌照號碼4520－FB號之車牌後
    供己使用。
二、戊○○○另基於意圖為自己不法所有之竊盜犯意，事前改裝
    其所有車號ZL－0439號自小貨車之後車廂，加裝抽油馬達及
    蓄油槽以供儲油之用，於96年11月底某晚間，駕駛該改裝後
    之自小貨車前往高雄縣林園鄉○○○路高雄汽車客運股份有
    限公司（下稱高雄客運）林園站旁，見停放路旁某車號不詳
    之大貨車無人看管，即併排停車以遮蔽旁人視線，打開大貨
    車油箱蓋，將油管插入油箱，開啟抽油馬達汲取其內柴油至
    所駕自小貨車蓄油槽內，竊取柴油變賣花用。
三、戊○○○並與乙○○共同意圖為自己不法之所有，基於攜帶
    兇器竊盜電線之犯意聯絡，於96年12月6 日凌晨1 時許，由
    戊○○○駕駛上開ZL－0439號自小貨車搭載乙○○，共同攜
    帶乙○○所有之油壓剪1 支、戊○○○所有之油壓剪2 支、
    美工刀2 支、老虎鉗2 支等客觀上足對人之生命、身體、安
    全構成威脅之兇器，及乙○○所有之攀登電線桿工具1 組、
    棉質手套1 雙、戊○○○所有之棉質手套6 雙，前往屏東縣
    萬丹鄉萬大橋下，推由乙○○攀登電線桿上，持油壓剪將臺
    灣電力股份有限公司（下稱臺電公司）所有架設其上供民生
    用電之PVC 電線剪斷，戊○○○則在地面把風及承接掉落之
    電線，共同竊取該電線得手後，共同載回戊○○○位於高雄
    縣大寮鄉○○○路91巷10號住處存放，伺機剝除電線外皮變
    賣其內銅芯朋分花用。
四、戊○○○與乙○○另共同基於意圖為自己不法所有之攜帶兇
    器竊盜電線犯意聯絡，再於96年12月10日凌晨1 時許，共同
    攜帶同上兇器及工具，在高雄市小港區○○○路42號旁電線
    桿上，以同上分工方式，竊取臺電公司所架設供電用之PVC
    電線得手，亦載回戊○○○上址住處存放，伺機剝除電線外
    皮變賣其內銅芯朋分花用。嗣於96年12月11日下午2 時40分
    許，經警持搜索票搜索戊○○○上址住處，在1 樓客廳內扣
    得已遭剝除之PVC 電線外皮21.4公斤、裸銅線40.2公斤、尚
    未剝除外皮之PVC 電線31公斤（均發還臺電公司）、Ｔ型扳
    手2 支、油壓剪3 支、美工刀2 支、老虎鉗2 支、攀登電線
    桿工具1 組及棉質手套7 雙等物。戊○○○並於96年12月12
    日上午9 時30分許，帶同員警至其住處即高雄縣大寮鄉○○○路91巷口，查扣其所竊並停放該處之車號8436－QP號自小
    貨車1 輛（經發還甲○○），而查獲上情。
五、案經高雄市政府警察局新興分局報告臺灣高雄地方法院檢察
    署檢察官偵查起訴。
    理  由
一、證據能力之判斷─
(一)被告戊○○○對其於警詢、檢察官內勤訊問及本院羈押訊問
    時，關於坦承與同案被告乙○○二度行竊電線之自白，及證
    人乙○○於各該訊問時相同之證述，原於本院準備程序中已
    陳明同意作為證據，未曾表示非出於任意性（本院易字卷第
    45-46 頁），惟於本院審判程序中則改稱：「警察叫我趕快
    承認，趕快交保回去帶小孩」、「是警察叫他（乙○○）這
    樣講」云云，否認前開自白及證述之任意性。惟查：被告戊○○○於警詢、及偵查中，對於另涉竊取高雄客運林園站內
    停放大客車油箱內柴油部分，始終堅詞否認，倘其於警詢時
    係因員警勸說、於檢察官內勤訊問及本院羈押訊問時則為求
    交保，而坦認有與同案被告乙○○共同行竊電線，何以惟獨
    仍堅詞否認竊取高雄客運大客車油箱內之柴油；況戊○○○
    如未參與行竊電線，又何能詳述細節，並帶同員警前往行竊
    地點查看，所辯上開自白非出於任意性云云，顯與事理矛盾
    ，自難採信，顯見其於上開各次訊問時所為之自白，並未受
    不當影響，應均出於任意性無疑。至證人乙○○於警詢及偵
    查中，均堅決否認有參與被告戊○○○另涉竊取自小貨車及
    竊取大貨車內柴油，倘其果受員警勸說及為求交保而為被告
    戊○○○不利之證述，為何卻仍否認參與戊○○○上開竊車
    、竊油犯行，且其證述行竊電線之情節，又如何能與被告戊○○○供述之細節互為一致，均與常情有違，足認證人乙○○於各該訊問時，所為關於被告戊○○○與其共犯行竊電線
    之證言，亦未受何不當影響，而係出於任意性陳述，自均有
    證據能力。
(二)至於本判決所引用據以認定事實之其他證據資料，其中關於
    傳聞證據部分，除有刑事訴訟法第159 條之1 至第159 條之
    4 或其他規定之傳聞證據例外情形者外，其餘均經當事人於
    審理中同意作為證據，本院審酌各該證據作成之情況，認為
    以之為證據均無不當，依刑事訴訟法第159 條之5 第1 項規
    定，均得作為證據，合先敘明。
二、認定事實所憑證據及被告之辯解─
    訊據被告乙○○於本院審理中，坦承有如事實欄第三段、第
    四段所示時、地，攜帶油壓剪等工具，攀登電線桿上剪斷並
    竊取電線等情；被告戊○○○於本院審理中，對於如事實欄
    第一段、第二段所示竊取自小貨車及柴油等犯行，固均坦認
    不諱，惟矢口否認有如事實欄第三段、第四段所示竊盜電線
    犯行，辯稱：該二次竊盜電線均係乙○○單獨所為，伊均未
    參與云云。經查：
(一)被告戊○○○有如事實欄第一段所示攜帶Ｔ型扳手竊取自小
    貨車及如事實欄第二段所示竊取路旁大貨車內柴油等情，迭
    據被告戊○○○於警詢、偵訊、本院羈押訊問及審理時，均
    供認不諱（警卷第6 頁、第10頁；偵卷第16頁、第33頁；本
    院聲羈卷第10頁；本院易字卷第28頁、第44頁），且經證人
    即被害人甲○○於警詢中指訴明確（警卷第31頁），互核尚
    無矛盾，並有高雄縣政府警察局車輛協尋電腦輸入單、車輛
    尋獲電腦輸入單、甲○○簽具之贓物認領保管單、車號8436
    －QP號自小貨車（換掛4520－FB號車牌）之採證照片2 幀在
    卷可稽（警卷第51 -52頁、第62頁），及Ｔ型扳手2 支、車
    號8436－QP號自小貨車（引擎號碼：4D56J020409 號，換掛
    45 20 －FB號車牌）1 輛扣案為憑（車輛〈不含車牌〉業經
    發還被害人甲○○）。而被告戊○○○所有車號ZL－0439號
    自小貨車之後車廂，確經加裝抽油馬達及蓄油槽而改裝等情
    ，亦有採證照片3 幀在卷足參（警卷第57頁）。被告戊○○○之自白既有前開卷證可佐，自堪採信，其確有如事實欄第
    一段及第二段所示之犯行，均堪認定。
(二)被告乙○○有如事實欄第三段、第四段所示攜帶油壓剪等工
    具，攀登電線桿上剪斷並竊取臺電公司所架設之電線等情，
    亦據其於警詢、偵訊、本院羈押訊問及審理中均坦承不諱（
    警卷第6 、10頁；偵卷第16、33頁；本院聲羈卷第10頁、易
    字卷第28、44頁），核與證人即共同被告戊○○○、證人己○○、證人臺電公司小港巡修課人員丁○○於警詢時證述情
    形大致相符（警卷第3-4 頁、第22-23 頁、第36頁），並有
    丁○○簽具之贓物認領保管單1 份、採證照片16幀在卷可稽
    （警卷第49頁、第54-56 頁、第58-61 頁），及PVC 電線31
    公斤、PVC 電線外皮21.4公斤、裸銅線40.2公斤（均發還臺
    電公司）、Ｔ型扳手2 支、油壓剪3 支、美工刀2 支、老虎
    鉗2 支、攀登電線桿工具1 組及棉質手套7 雙等物扣案為憑
    。被告乙○○前開自白既有上開卷證可資佐證，堪以採信，
    其確有如事實欄第三段及第四段所示犯行，亦堪認定。
(三)被告戊○○○於警詢中供稱：員警在伊住處扣案之PVC 電線
    31公斤、電線外皮21.4公斤、裸銅線40.2公斤、油壓剪3 支
    、美工刀2 支、老虎鉗2 支、攀登電線桿工具1 組及棉質手
    套7 雙等物，係伊與乙○○行竊所得贓物及行竊所用工具。
    伊與乙○○共同行竊2 次，第1 次係於96年12月6 日凌晨1
    時許，由伊駕駛所有之ZL-0439 號自小貨車搭載乙○○外出
    尋找地點行竊電線，行經屏東縣萬丹鄉萬大橋下發現該處偏
    僻可以行竊，就由乙○○將攀登電線桿用之小鐵條，插入電
    線桿上圓孔內，藉以攀上電線桿後，拿出油壓剪將電線桿上
    電線剪斷，伊則在電線桿下把風並拾取掉落之電線。第2 次
    係於96年12月10日凌晨1 時許，以同一手法在高雄市小港區
    ○○○路42號旁，竊取電線桿上之電線。伊等竊取電線得手
    後，就將電線放置車內，載回伊住處，將竊得電線剝除外皮
    ，取出其內銅線變賣朋分花用。伊於查獲後有帶同員警前往
    屏東縣萬丹鄉萬大橋下、高雄市小港區○○○路42號旁查看
    二處行竊地點等語（警卷第3-4 頁）；於檢察官內勤訊問時
    ，仍坦認有上開二次竊取電線犯行，並供稱伊係與乙○○一
    起去偷，乙○○有帶油壓剪等語（偵卷第16-17 頁）；於本
    院羈押訊問時仍供稱：伊因無工作又須撫養2 名小孩，才會
    自96年10月起陸續偷車子、柴油及臺電公司電線桿上之電線
    ，電線原本在電線桿上，係伊等拿油壓剪將之剪斷等語（本
    院聲羈卷第10頁）。被告戊○○○於前開各次訊問時，對其
    有與同案被告乙○○共同於前揭時、地，二度攜帶油壓剪竊
    取臺電公司架設在電線桿上之電線之犯行均坦承不諱，不僅
    能夠詳述細節，更帶同員警前往行竊現場查看，此有採證照
    片3 幀在卷可參（警卷第60-61 頁），且其前開供述，復與
    證人即同案被告乙○○於警詢、檢察官內勤訊問及本院羈押
    訊問時之證述情節互為一致（警卷第13-15 頁、偵卷第14頁
    、本院聲羈卷第8 頁），且與證人即被告戊○○○之同居人
    己○○於警詢證稱：員警在伊與戊○○○同居之住處扣案之
    電線等贓物，均係由戊○○○駕駛ZL－0439號自小貨車搭載
    乙○○外出所竊取，他們都是在深夜出去行竊，大約凌晨才
    回來，並將竊得之電線放置在1 樓客廳內，據伊所知他們係
    最近這幾天開始行竊（警詢日期為96年12月11日）等語完全
    相符（警卷第22-23 頁），顯非捏造。此外，復並有上開贓
    物認領保管單1 份、採證照片16幀在卷可稽，及前開電線、
    外皮、裸銅線等贓物、油壓剪、美工刀、老虎鉗、攀登電線
    桿工具、棉質手套等工具扣案為憑，足認其於警詢、檢察官
    內勤詢問及本院羈押訊問時所為上開自白，應與事實相符，
    堪予採信。
(四)證人己○○雖於本院審理中改口證稱：戊○○○於96年12月
    6 日凌晨應係在高雄縣林園鄉中厝村之網咖，96年12月10日
    凌晨則與伊一起到高雄縣林園鄉○○路附近之「雅虎釣蝦場
    」，直到凌晨3 、4 時才返家云云（本院易字卷第59-60 頁
    ），惟證人己○○於該次訊問之初，原證稱：伊不知戊○○○於96年12月6 日係在何處等語，嗣經被告戊○○○詰問稱
    ：「96年12月6 日那天我自己到中厝村的網咖，直到第二天
    凌晨回來？」，始答稱：「對，你每天到中厝村那邊，有時
    早上去，有時中午去」云云，究係出於真實之記憶，或因誘
    導而為上開證述，已屬可疑；且經檢察官反詰問時，復證稱
    ：「（問：你幾點睡覺？）我差不多都11點多，戊○○○應
    該是凌晨1 、2 點睡覺」、「（問：你睡著怎知他有沒有出
    門？）錢都在我這裡，他出門會找我拿錢」、「（問：所以
    若他要用錢，才會跟你講，若不需要用錢就不用跟你講？）
    通常出門都要用錢」、「（問：你在警詢中陳稱：『警方查
    到的電線、電纜等，是戊○○○跟乙○○兩人偷的』，有何
    意見？）因為電纜線東西是他們的，也不是說他們偷的。因
    為戊○○○都半夜出門都是他自己開車出門，那時我都在睡
    覺了」、「（問：你在睡覺，怎知他開車出門？）因為我半
    夜起床看車不在了」、「（問：你剛不是講，他要出門都要
    先搖醒你，現在又說你是起床後沒看見車才知道他出門？）
    他如果沒有用錢，他就不會叫我」等語（本院易字卷第61-6
    2 頁），顯見被告戊○○○時有在證人己○○入睡後外出之
    情形，而證人己○○前開證述，即未能證明戊○○○於96年
    12月6 日凌晨未曾外出，且所述戊○○○於96年12月10日凌
    晨係在雅虎釣蝦場云云，亦與證人己○○自己於警詢中之證
    述、被告戊○○○於警詢、檢察官內勤訊問及本院羈押訊問
    時之供述，及證人乙○○於警詢、檢察官內勤訊問及本院羈
    押訊問時之證述均有矛盾，自難採信，而不足為被告戊○○○之不在場證明。
(五)證人乙○○於本院審理中雖亦翻異前詞，證稱：96年12月6
    日及同月10日，均係伊單獨騎乘機車前去行竊電線，戊○○○均未參與云云（本院易字卷第88-89 頁），經檢察官詰問
    時則證稱：行竊所騎機車係向友人借的，車號忘了，行竊後
    隨即騎還友人，所竊電線暫放伊住處，先打電話給戊○○○
    ，告知要載東西過去他家，再改騎伊父親之機車，載運電線
    、油壓剪、攀登電線桿所用之鐵條及手套前往戊○○○住處
    ，要剝除電線外皮。因伊父親之機車老舊無力，所以未作為
    行竊時之交通工具；因電線過長須剪斷，且伊不知戊○○○
    住處有無剝電線外皮之工具，才載工具前往云云（本院易字
    卷第89-90 頁）。然衡諸社會常情，竊取電線桿上之電線，
    須先攀上電線桿，以油壓剪等工具剪斷電線，再爬下電線桿
    拾取掉落之電線，裝載上車後載離現場，如僅單獨為之，不
    僅費時費力，且易遭發覺，少有未邀集共犯而獨力犯之者；
    且本案證人乙○○倘真單獨騎乘借得之機車行竊，並欲將所
    竊電線載往被告戊○○○住處剝除電線外皮，則於行竊電線
    得手後直接騎乘機車載運電線前往即可，何須先將電線及行
    竊工具先載返家中，再換車載運電線及工具前往戊○○○住
    處，無端白費時間、勞力，更徒增在途中遭人發覺或遇警攔
    檢之風險；又其既僅欲前往戊○○○住處剝除電線外皮，自
    應攜帶適於剝除電線外皮之工具如老虎鉗、美工刀等，豈有
    未攜帶此類工具，反攜帶油壓剪、攀登電線桿所用之鐵條等
    不適於剝除電線外皮，甚至毫無作用之工具前往之理，顯均
    違反常情，復與其於警詢、檢察官內勤訊問及本院羈押訊問
    時之證述，及被告戊○○○於同上各次訊問時所為之供述不
    合，顯因已就自身涉案部分為認罪答辯，縱證稱被告戊○○○並未參與，對己亦無任何不利之處，且可能因而解免戊○○○之刑責，經考量利害關係後，所為迴護戊○○○之詞，
    自無可採。
(六)綜上所述，本件事證明確，被告戊○○○、乙○○二人上開
    犯行均堪認定，應予依法論科。
三、論罪科刑之理由─
(一)按刑法第321 條第1 項第3 款所稱兇器，其種類並無限制，
    凡客觀上足對人之生命、身體、安全構成威脅，具有危險性
    之兇器均屬之，且祇須行竊時攜帶此種具有危險性之兇器為
    已足，不以攜帶之初有行兇之意圖為必要（最高法院79年臺
    上字第5253號判例意旨參照）。本件被告戊○○○竊取自小
    貨車時所攜帶之Ｔ型扳手；與乙○○共同行竊電線時所攜帶
    之油壓剪、美工刀、老虎鉗，均屬堅硬銳器，既能分別用於
    開啟電門、剪斷電線及剝除外皮，客觀上均足以對人之身體
    、生命、安全構成威脅，自屬兇器。
(二)次按「竊盜或損壞電桿、電線、變壓器或其他供電設備者，
    依刑法之規定從重處斷」，電業法第105 條定有明文。本件
    被告二人所竊電線均係架設電線桿上供民生用電及街道路燈
    之用，外皮印有臺電公司英文縮寫「TPC 」字樣，業據告訴
    代理人丁○○陳述明確（警卷第36頁）。被告二人既竊自電
    線桿上，於行竊時顯已知悉係屬臺電公司所有供電之電線，
    自應依電業法第105 條竊盜電線罪論處。
(三)核被告戊○○○、乙○○所為：
  1.戊○○○單獨所為如事實欄第一段所示攜帶Ｔ型扳手竊取自
    小貨車犯行，係犯刑法第321 條第1 項第3 款之攜帶兇器竊
    盜罪。
  2.戊○○○單獨所為如事實欄第二段竊取大貨車油箱內柴油犯
    行，係犯刑法第320 條第1 項之普通竊盜罪。
  3.戊○○○、乙○○二人共同所為如事實欄第三段及第四段攜
    帶油壓剪等工具竊取臺電公司供電用電線之犯行，均係犯電
    業法第105 條之竊盜電線罪，應依刑法第321 條第1 項第3
    款攜帶兇器竊盜罪從重處斷。公訴意旨未慮及被告二人所竊
    取者，乃臺電公司所有供電用之電線，對於電力供應事業有
    所妨害，認被告係犯刑法第321 條第1 項第3 款之加重竊盜
    罪，尚有未合，然因加重竊盜罪與竊盜電線罪間，基本事實
    同一，應由本院變更法條逕予判決。
  4.被告二人就前開二次竊取電線之犯行間，有犯意聯絡及行為
    分擔，均應論以共同正犯。
  5.被告戊○○○上開4 件犯行、被告乙○○上開2 件犯行，時
    空均非緊接，顯係分別起意，應予分論併罰。
  6.被告戊○○○前有如事實欄第一段所示犯罪科刑及執行情形
    ，有臺灣高等法院被告前案紀錄表1 份在卷可按，其於受徒
    刑之執行完畢後，5 年以內故意再犯本件有期徒刑以上之4
    罪，均屬累犯，應依刑法第47條第1 項分別加重其刑。
(四)爰審酌被告戊○○○、乙○○均值青壯，身心健全，不思循
    正當途徑賺取金錢，戊○○○單獨竊取他人之自小貨車使用
    、竊取路旁停放大貨車之柴油變賣花用；戊○○○、乙○○
    共同竊取臺電公司架設電線桿上之電線變賣花用，價值觀念
    偏差，應予導正，所竊電線含外皮合計重量將近100 公斤，
    數量非微，除造成各該被害人之財產損失外，更妨害電力供
    應，犯罪所生危害非輕。被告戊○○○雖於警詢及檢察官初
    次訊問時坦承全部犯行，惟於其後偵查及本院審理中則翻異
    前詞，否認二次竊取電線犯行，欲卸責予乙○○單獨承擔，
    犯罪後態度難謂良好；被告乙○○對於是否與被告戊○○○
    共犯乙節雖供詞反覆，惟始終坦承自身犯行，犯罪後態度尚
    可等一切情狀，各量處如主文所示之刑，並分別定其應執行
    之刑，以資儆懲。
(五)扣案之Ｔ型扳手2 支，係屬被告戊○○○所有供竊取自小貨
    車所用之物，業據其供陳在卷（本院易字卷第86頁），應依
    刑法第38條第1 項第2 款規定，於戊○○○所犯該罪項下宣
    告沒收。至扣案之油壓剪3 支、美工刀2 支、老虎鉗2 支、
    攀登電線桿工具1 組及棉質手套7 雙，其中油壓剪1 支、攀
    登電線桿工具1 組及棉質手套1 雙，係屬被告乙○○所有；
    其餘油壓剪2 支、美工刀2 支、老虎鉗2 支及棉質手套6 雙
    ，均屬被告戊○○○所有，均供二人行竊電線所用，亦據渠
    等陳明在卷（警卷第3 、13頁、本院易字卷第95頁），依共
    同正犯責任共同原則，均應依刑法第38條第1 項第2 款規定
    ，分別在二人共犯竊盜電線二罪項下均宣告沒收。
據上論斷，應依刑事訴訟法第299 條第1 項前段、第300 條，電
業法第105 條，刑法第11條前段、第28條、第320 條第1 項、第
321 條第1 項第3 款、第47條第1 項、第38條第1 項第2 款、第
51條第5 款，刑法施行法第1 條之1 ，判決如主文。
本案經檢察官丙○○到庭執行職務。
中    華    民    國    97    年    4     月    24    日
                  刑事第六庭    法  官  林柏壽
以上正本證明與原本無異。
如不服本判決應於收受本判決後10日內向本院提出上訴書狀，並
應敘述具體理由，如未敘述上訴理由者，應於上訴期間屆滿後20
日內補提理由書狀於本院（均須按他造當事人之人數附繕本）「
切勿逕送上級法院」。
中    華    民    國    97    年    4     月    28    日
                                書記官  林國龍
附錄本案論罪科刑法條：
電業法第105 條（竊盜供電設備罪）
竊盜或損壞電桿、電線、變壓器或其他供電設備者，依刑法之規
定從重處斷。
刑法第320 條第1 項（普通竊盜罪）
意圖為自己或第三人不法之所有，而竊取他人之動產者，為竊盜
罪，處5 年以下有期徒刑、拘役或5 百元以下罰金。
刑法第321 條第1 項（加重竊盜罪）
犯竊盜罪而有左列情形之一者，處6月以上、5年以下有期徒刑：
一、於夜間侵入住宅或有人居住之建築物、船艦或隱匿其內而犯
    之者。
二、毀越門扇、牆垣或其他安全設備而犯之者。
三、攜帶兇器而犯之者。
四、結夥三人以上而犯之者。
五、乘火災、水災或其他災害之際而犯之者。
六、在車站或埠頭而犯之者。


司法院資訊處製作；財團法人民間司法改革基金會備份。
